臺灣臺中地方法院小額民事判決
　　　　　 111年度沙小字第552號
原      告  郭峻傑  
被      告  陳茂松  
上列當事人間請求損害賠償事件，本院於民國111年10月18日言
詞辯論終結，判決如下：
    主      文
被告應給付原告新臺幣12,773元，及自民國111年7月1日起至清
償日止，依照週年利率5％計算之利息。
訴訟費用新臺幣1,000元，由被告負擔新臺幣316元，餘由原告負
擔。
本判決原告勝訴部分，得假執行。但被告如以新臺幣12,773元為
原告預供擔保後，得免為假執行。
    事實及理由
一、原告主張：被告基於毀損他人財物之接續犯意，於民國110
    年9月13日凌晨0時許起，在台中市○○區鎮○路0段000號前，
    持路旁撿拾之木棒1支，以木棒毀損訴外人陳淑蕙所有、由
    原告使用並停放在鎮南路2段109號對面黃線上之車牌號碼00
    0-0000號自用小客車（下稱系爭車輛）擋風玻璃、照後鏡，
    致令不堪使用。系爭車輛受損經送修，共支出維修費用新臺
    幣（下同）34,600元（包括工資9,248元及零件25,352元）
    ；又系爭車輛維修期間，原告每日往返公司支出交通費用每
    日為730元，維修8日共計5,840元，以上損害總計為40,440
    元。為此，依侵權行為之法律關係提起本件訴訟請求被告給
    付。並請求法院判決：（一）被告應給付原告40,440元，及
    自起訴狀繕本送達次日起至清償日止依照年息5％計算之利息
    。（二）訴訟費用由被告負擔。 
二、被告抗辯：對原告請求沒有意見，但目前我沒有工作，希望
    讓我找到工作再還款。
三、得心證之理由：
（一）原告主張系爭車輛遭被告毀損之事實已據提出本院111年
      度簡字第416號刑事簡易判決、維修明細表、電子發票證
      明聯、相片、估價單等為證，且為到場之被告所不爭執，
      應可採信。
（二）因故意或過失，不法侵害他人之權利者，負損害賠償責任
      ，民法第184條第1項前段定有明文。查，被告故意毀損系
      爭車輛，自應對被害人即訴外人陳淑蕙所受車輛損害負侵
      權行為損害賠償責任，而訴外人陳淑蕙已將本件車輛損害
      之賠償請求權讓與給原告，此有債權讓與同意書在卷可稽
      ，則原告請求被告賠償損失，應有理由。至於被告所執經
      濟能力不佳，無法清償債務等情事，所涉僅係被告無法清
      償上開債務之原因，並非原告行使上開債權請求權之消滅
      、排除及障礙事由，是被告所執上開辯詞，並無可採。
（三）不法毀損他人之物者，被害人得請求賠償其物因毀損所減
      少之價額；負損害賠償責任者，除法律另有規定或契約另
      有訂定外，應回復他方損害發生前之原狀。因回復原狀而
      應給付金錢者，自損害發生時起，加給利息。第1項情形
      ，債權人得請求支付回復原狀所必要之費用，以代回復原
      狀。為民法第196條、第213條所明定。又請求賠償物被毀
      損所減少之價值，得以修護費用為估價標準，但以必要者
      為限，例如修理材料費以新品換舊品應予折舊（最高法院
      77年5月17日77年度第9次民事庭會議決議參照）。查，本
      件被告故意不法毀損系爭車輛，已如上述，依前開規定，
      自應負侵權行為損害賠償責任，則以修復金額作為賠償金
      額，自屬有據。又系爭車輛之零件修理既係以新零件更換
      破損之舊零件，依上開說明，自應將零件折舊部分予以扣
      除。查系爭車輛受損而支出修理費用計34,600元（包括工
      資9,248元及零件25,352元）。其中零件部分，依行政院
      所頒固定資產耐用年數表及固定資產折舊率之規定，【非
      運輸業用客車、貨車】之耐用年數為5年，依定率遞減法
      每年折舊1000分之369，另依營利事業所得稅查核準則第9
      5條第6項規定「 固定資產提列折舊採用定率遞減法者，
      以1 年為計算單位，其使用期間未滿1 年者，按實際使用
      之月數相當於全年之比例計算之，不滿1月者，以1月計」
      ，系爭車輛自出廠日106年（即西元2017年）6月，迄本件
      被告毀損車輛時即110年9月13日，已使用4年4月，則零件
      扣除折舊後之修復費用估定為3,525元（詳如附表之計算
      式）。再加計不計算折舊之工資9,248元後，系爭車輛維
      修費用之損害應為12,773元（計算式：3525＋9248=12773
      ）。另原告雖請求被告給付交通費用5,840元，但原告並
      未提出證據證明其於修車期間已另行支付該筆費用，此部
      分法院即無任何證據可供認定，應認為原告此部分之請求
      為無理由。
四、綜上所述，原告依侵權行為之法律關係，請求被告給付原告
    12,773元，及自起訴狀繕本送達次日即111年7月1日起至清
    償日止，依照週年利率5％計算之利息，為有理由，應予准許
    。至原告逾此範圍之請求，為無理由，應予駁回。
五、本件原告勝訴部分係民事訴訟法第436條之8適用小額訴訟程
    序所為被告敗訴之判決，應依同法第436條之20規定，就本
    件原告勝訴部分依職權宣告假執行；並依同法第436條之23
    準用第436條第2項，適用同法第392條第2項規定，本院爰依
    職權酌定相當擔保金額宣告被告為原告預供擔保後，得免為
    假執行。
六、訴訟費用之負擔：依民事訴訟法第436條之19及第79條，確
    定本件訴訟費用額為1,000元（即原告所繳納之第一審裁判
    費），並由被告負擔其中之316元，餘由原告負擔。
中　　華　　民　　國　　111 　年　　11　　月　　1 　　日
                        臺灣臺中地方法院沙鹿簡易庭
                            法  官  劉國賓
以上為正本，係照原本作成。
如不服本判決，應於送達後廿日內，以判決違背法令為理由，向
本院提出上訴狀並表明上訴理由（上訴理由應表明一、原判決所
違背之法令及其具體內容；二、依訴訟資料可認為原判決有違背
法令之具體事實），如於本判決宣示後送達前提起上訴者，應於
判決送達後廿日內補提上訴理由書（須附繕本）。
中　　華　　民　　國　　111 　年　　11　　月　　1 　　日
                            書記官  張隆成
附表
-----
折舊時間           金額
第1年折舊值        25,352×0.369=9,355
第1年折舊後價值    25,352-9,355=15,997
第2年折舊值        15,997×0.369=5,903
第2年折舊後價值    15,997-5,903=10,094
第3年折舊值        10,094×0.369=3,725
第3年折舊後價值    10,094-3,725=6,369
第4年折舊值        6,369×0.369=2,350
第4年折舊後價值    6,369-2,350=4,019
第5年折舊值        4,019×0.369×(4/12)=494
第5年折舊後價值    4,019-494=3,525